【裁判字號】    96,易,2144
【裁判日期】    970104
【裁判案由】    竊盜等
【裁判全文】
臺灣板橋地方法院刑事判決              96年度易字第2144號
公  訴  人  臺灣板橋地方法院檢察署檢察官
被      告  丙○○
上列被告因竊盜等案件，經檢察官提起公訴（96年度偵字第1250
1 號），本院判決如下：
    主  文
丙○○無故侵入他人住宅，處有期徒刑月；又竊盜，處有期徒
刑伍月。應執行有期徒刑柒月。
    事  實
一、丙○○於民國96年4 月29日下午3 時14分許，自其租屋處即
    臺北縣三重市○○○路○段328 號2 樓搭乘電梯上樓，至該
    樓大樓7 樓（7 樓有四戶，門牌號碼分別是328 號7 樓、32
    8 號7 樓之1 、330 號7 樓、330 號7 樓之1） ，步出電梯
    後直行至328 號7 樓之1 大門前，以不詳方式打開328 號7
    樓之1 的大門門鎖後，無故侵入該戶屬乙○○所承租之住宅
    ，嗣並意圖為自己不法之所有，竊取該戶屋內乙○○放置在
    梳妝台下方抽屜內之現金新臺幣三萬六千元，得手後於同日
    下午3 時25分許離開上開乙○○承租之住宅，步行至該棟大
    樓7 樓的樓梯間，再沿樓梯往下走，走回其位在2 樓的租屋
    處。嗣乙○○於翌日凌晨2 時15許返家後發現遭竊，經報警
    及調閱該大樓各樓層電梯前之監視錄影畫面，而查知上情。
二、案經乙○○訴由臺北縣政府警察局三重分局報請臺灣板橋地
    方法院檢察署檢察官偵查起訴。
    理  由
一、按被告以外之人於審判外之言詞或書面陳述，除法律有規定
    者外，不得作為證據，刑事訴訟法第159 條第1 項定有明文
    。而按被告以外之人於偵查中向檢察官所為之陳述，除顯有
    不可信之情況者外，得為證據，刑事訴訟法第159 條之1第2
    項定有明文。經查證人乙○○、甲○○、李協武在檢察官偵
    訊時經過具結所為之證言，合於法定要件，且核其陳述時之
    外在環境及情況，並無顯不可信之情況，本院亦認作為證據
    為適當。又按被告以外之人於審判外之陳述，雖不符刑事訴
    訟法第一百五十九條之一至一百五十九條之四之規定，而經
    當事人於審判程序同意作為證據，法院審酌該言詞陳述或書
    面陳述作成時之情況，認為適當者，亦得為證據，刑事訴訟
    法第159 條之5 第1 項定有明文，就證人乙○○於警詢中之
    陳述，被告同意作為證據，且本院斟酌證人黃楨於警詢中之
    供述證據取得過程並無瑕疵，且與本案待證事實間具有相當
    之關聯性，以之為本案證據尚無不當，是揆諸上開說明，證
    人乙○○於警詢中之陳述具有證據能力。而證人乙○○、甲○○、李協武在檢察官偵訊時所為之證言，被告亦同意作為
    證據，自均應認具有證據能力，合先敘明。
二、訊據被告矢口否認有何犯行，辯稱：伊住在那棟大樓裡面，
    那棟大樓常常會有很多人要伊替他修理冷氣，當天伊是上去
    7 樓，伊是按328 號7 樓之1 及328 號7 樓的電鈴，328 號
    7 樓之1 的那一戶沒有人回應，328 號7 樓那一戶有小孩子
    來開門，他看一下就把門關起來，七樓另外還有二戶是330
    號7 樓及330 號7 樓之1 。是在96年4 月29日星期天當天上
    午8 點多，伊在328 號1 樓的門口外面遇到一個男的，大約
    30多歲，伊在前2 天的時候就曾經在樓下遇到過他，他跟伊
    說他的冷氣有問題要伊替他看，伊說伊現在沒有空，直到4
    月29日上午伊又遇到他，他叫伊看他冷氣有沒有問題，伊說
    伊下午去看，他說他住7 樓右手邊，伊忘了問他是哪一戶，
    伊有問他是在哪一邊，他有說是右手邊。伊那天下午去的時
    候，328 號7 樓之1 那一戶沒有人回應，伊看一下沒有人伊
    就從樓梯下去，因為當時電梯停在12樓，伊想伊住在2 樓，
    伊就走樓梯下去云云。經查：
  (一)上揭犯罪事實業據告訴人乙○○於警詢、偵查及本院審理時
    證述明確。
  (二)而查，告訴人乙○○所租住之三重市○○○路○段328 號7
    樓該樓層有四戶，門牌號碼分別是328 號7 樓、328 號7 樓
    之1 、330 號7 樓、330 號7 樓之1 ，搭乘電梯至7 樓出電
    梯後，直行可通往一狹小通道，經此小通道可抵達328 號7
    樓之1 大門口以及328 號7 樓大門口（出電梯後向左轉則是
    通往330 號7 樓及330 號7 樓之1 ），而7 樓電梯前的公共
    空間，則有裝設監視器拍攝錄影（按：各層樓均有），監視
    器鏡頭是對著電梯前的公共空間，透過監視錄影畫面，可以
    看到走出電梯的人是向左轉（通往330 號7 樓及330 號7 樓
    之1） ，或是直行走到上述通道（通往328 號7 樓及328 號
    7 樓之1） ，但受限於拍攝角度，無法看到上述通道內的畫
    面；依96年4 月29日下午該大樓之監視錄影畫面，被告於當
    日下午3 時14分許，自其租屋處所在之樓層即2 樓搭乘電梯
    上樓，至該樓大樓7 樓，步出電梯後直行至上述通道內，嗣
    於同日下午3 時25分許自上述通道內走出來，走到電梯旁的
    樓梯間，再沿樓梯往下走，走回其位在2 樓的租屋處等情，
    業據告訴人乙○○、證人即出租該大樓328 號7 樓之1 房屋
    予乙○○的房東甲○○於偵查、本院審理時證述明確，且有
    證人甲○○於偵查時繪製之該大樓7 樓平面圖一紙，與監視
    錄影翻拍照片十八張在卷可稽，被告對於此等事實亦不爭執
    。
  (三)再者，告訴人乙○○於本院審理時更明確證稱：伊是於96年
    4 月29日上午11點多出門，到翌日凌晨2 點15分返家發現遭
    竊，伊後來有看過不在家這段期間內的監視錄影畫面，這段
    期間出了7 樓電梯直走的人，除了伊隔壁鄰居（即328 號7
    樓住戶之人）外，只有一位掃地的阿婆在中午及下午有出現
    過，以及被告在下午3 點多有出現過，掃地的阿婆不可能進
    入伊住處，因為她清理的時間都很短暫等語，可見侵入告訴
    人乙○○住處竊盜之人，確為被告無訛。
  (四)況且，被告雖辯稱：當天伊是上去7 樓，伊是按328 號7樓
    之1 及328 號7 樓的電鈴，328 號7 樓之1 的那一戶沒有人
    回應，328 號7 樓那一戶有小孩子來開門，他看一下就把門
    關起來。是因為在96年4 月29日星期天當天上午8 點多，伊
    在328 號1 樓的門口外面遇到一個男的，大約30多歲，他跟
    伊說他的冷氣有問題要伊替他看，伊說伊下午去看，他說他
    住7 樓右手邊，伊忘了問他是哪一戶，伊有問他是在哪一邊
    ，他有說是右手邊云云，但查，被告於96年5 月2 日警詢時
    ，經警詢問其於96年4 月29日下午至該大樓7 樓停留約11分
    鐘時間是做何事情？其答稱：我忘了。我不知道要上去7 樓
    做何事情（見偵查卷第9 頁），可見被告嗣後又稱：是一個
    大約30多歲、自稱住在7 樓右邊的男子要伊幫他修理冷氣，
    伊因而上去7 樓云云，顯然出於杜撰。而被告非但無法提出
    其所謂該男子之任何資料以供查證，甚且，經檢察官傳喚居
    住在三重市○○○路○段328 號7 樓之李協武到庭，證人李
    協武明確證稱：96年4 月29日之前，並沒有請人去家裡修理
    冷氣，不認識住在328 號2 樓的被告，不知道被告的職業，
    根本不知道他是誰，未請他修理冷氣等語（見偵查卷第42頁
    ），益見被告所述並非事實。尤其，依被告所辯：伊當時按
    328 號7 樓之1 及328 號7 樓的電鈴，328 號7 樓之1 的那
    一戶沒有人回應，328 號7 樓那一戶有小孩子來開門，他看
    一下就把門關起來云云之情節，其何需仍停留長達11分鐘之
    久？而上述在監視器攝影死角、可通往328 號7 樓之1 以及
    328 號7 樓的通道，空間狹小，僅約半坪至1 坪左右，此據
    證人甲○○於偵查及本院審理時證述在卷（見偵查卷第37頁
    、本院96年11月2 日審判筆錄第4 頁），則該通道空間狹小
    ，稍微前後走動就會走出通道而被監視器拍攝到，殊難想像
    被告竟能在找人未果之情況下，於該狹小空間停留長達11分
    鐘之久而均不會稍微走動被監視器拍攝到。綜上，在在足徵
    被告前揭所辯要屬事後卸責之詞，不足採信，本件事證明確
    ，被告犯行洵堪認定。
三、核被告丙○○所為，係犯刑法第306 條第1 項之侵入住宅罪
    及第320 條第1 項之竊盜罪。被告所犯上開二罪，犯意各別
    ，行為互殊，應予分論併罰。爰審酌被告之素行狀況、犯罪
    動機、手段、目的、所生危害及犯罪後態度等一切情狀，分
    別量處如主文所示之刑，並定其應執行刑。
據上論斷，應依刑事訴訟法第299 條第1 項前段，刑法第306 條
第1 項、第320 條第1 項、第51條第5 款，刑法施行法第1 條之
1 條第1 項、第2 項前段，判決如主文。
本案經檢察官陳佳宏到庭執行職務。
中    華    民    國    97    年    1     月    4     日
                    刑事第十二庭  法  官  戴嘉清
以上正本證明與原本無異。
如不服本判決，應於判決送達後10日內，向本院提出上訴狀。
                                  書記官  廖貞音
中    華    民    國    97    年    1     月    4     日
附錄本案論罪科刑法條全文：
刑法第306 條
無故侵入他人住宅、建築物或附連圍繞之土地或船艦者，處一年
以下有期徒刑、拘役或三百元以下罰金。
無故隱匿其內，或受退去之要求而仍留滯者，亦同。
刑法第320 條
意圖為自己或第三人不法之所有，而竊取他人之動產者，為竊盜
罪，處五年以下有期徒刑、拘役或五百元以下罰金。
意圖為自己或第三人不法利益，而竊佔他人之不動產者，依前項
之規定處斷。
前二項之未遂犯罰之。


司法院資訊處製作；財團法人民間司法改革基金會備份。
